Minutes et répertoires du notaire François TOUVENOT, 29 novembre 1721 - 12 mars 1754 (étude XXXVI)
Archives nationales
- Minutes de François TOUVENOT, 29 novembre 1721 - avril 1754; MC/ET/XXXVI/388 - MC/ET/XXXVI/476
  - Minutes. 1745, septembre - 1745, décembre, septembre 1745 - décembre 1745; MC/ET/XXXVI/451
    - BREMIER (Louis Claude) marchand tapissier rue-du-Roi-de-Sicile, paroisse Saint-Paul § Liquidation et partage de la succession de Jean-Isaac Mallet, son beau frère, 11 novembre 1745; MC/ET/XXXVI/451
      partage; Bremier, Louis Claude
    - BELLANGER (François Claude) marchand tapissier rue Hautefeuille, paroisse Saint-André-des-Arcs § Liquidation et partage de la succession de Jean Isaac Mallet, frère de Marie Angelique Mallet sa pupille., 11 novembre 1745; MC/ET/XXXVI/451
      partage; Bellanger, François Claude
    - BROCHETON (César) marchand tapissier sous les piliers de la Tonnellerie, paroisse Saint-Eustache § Liquidation et partage de la succession de Jean-Isaac Mallet, son beau-frère, 11 novembre 1745; MC/ET/XXXVI/451
      partage; Brocheton, César
    - CHEVALLIER (Claude) marchand tapissier sous les piliers de la Tonnellerie, paroisse Saint-Eustache § Liquidation et partage de la succession de Jean Isaac Mallet, son beau frère, 11 novembre 1745; MC/ET/XXXVI/451
      partage; Chevallier, Claude
    - Chobert (Vincent), marchand joaillier § Contrat de mariage de Edmé Thomas Laurand, marchand orfèvre joaillier, et de Louise Marguerite Sommé, 5 décembre 1745; MC/ET/XXXVI/451
      contrat de mariage; Chobert, Vincent; Laurand, Edmé Thomas; Sommé, Louise Marguerite
    - Laurand (Edmé Thomas), marchand orfèvre joaillier, rue Darnétal, paroisse Saint-Leu Saint-Gilles § Contrat de mariage de .. et de Louise Marguerite Sommé, 5 décembre 1745; MC/ET/XXXVI/451
      contrat de mariage; Laurand, Edmé Thomas; Sommé, Louis Marguerite
  - Minutes. 1746, janvier - 1746, mars, janvier 1746 - mars 1746; MC/ET/XXXVI/452
    - Estimation de la pratique de Me Jacques Nicolas Bellanger, rue Saint-Jacques, au coin de la rue des Noyers, par Mes Edme Louis Meny et Pierre Yves de Bougainville, écuyers, anciens échevins de Paris, notaires du roi au Châtelet de Paris et syndics de la communauté, accompagnés de Me François Touvenot, ancien échevin, notaire au Châtelet et greffier de la communauté, à la demande de Me Angélique François Bellanger, aussi notaire au Châtelet de Paris. L'estimation est de 45000 livres "eu égard au grand nombre d'actes qui la composent et eu égard aussy au nombre de communautés et personnes de distinction et de tous états qui y sont attachées"., 1er février 1746; MC/ET/XXXVI/452
      Actes analysés par le personnel du Minutier central des notaires de Paris
    - Estimation de la pratique de Me Angélique François Bellanger, au coin de la rue de La Feuillade, paroisse Saint-Eustache, par Mes Edme Louis Meny et Pierre Yves de Bougainville, écuyers, anciens échevins de Paris, et Antoine Hachette, tous notaires du roi au Châtelet de Paris et syndics de la communauté, accompagnés de Me François Touvenot, ancien échevin, notaire au Châtelet et greffier de la communauté, à la demande de Me Angélique François Bellanger, aussi notaire au Châtelet de Paris, et de Me Pierre Philippe Gaucher, avocat au parlement, principal clerc de Me Ballot, aussi notaire au Châtelet. L'estimation est de 22000 livres "qui est le prix porté par led. traité", en date du 4 mai 1745 par devant Me Ballot., 5 février 1746; MC/ET/XXXVI/452
    - Soumission de Me Pierre Philippe Gaucher aux dettes de la compagnie des notaires., 20 février 1746; MC/ET/XXXVI/452
    - Union de créanciers de Geneviève Dufour, fille majeure décédée le 21 juillet 1745. Parmi les créanciers, Michel Nicolas Boucher, maître peintre, rue Bourg-l'Abbé, 15 mars 1746; MC/ET/XXXVI/452
      Date de révision: 2011-2012, 2015
      Boucher, Michel Nicolas; Dufour, Geneviève
    - Union de créanciers d'Albert de Zandé, maître tailleur d'habits, demeurant Cimetière Saint-Jean-en-Grève, paroisse Saint-Gervais., 15 mars 1746; MC/ET/XXXVI/452
    - Estimation de la pratique de Me Eustache Gallet, notaire au Châtelet, rue de la Verrerie, à l'encoignure de celle des Deux-Portes, par Mes Edme Louis Meny et Pierre Yves de Bougainville, écuyers, anciens échevins de Paris, et Antoine Hachette, tous notaires du roi au Châtelet de Paris et syndics de la communauté, accompagnés de Me François Touvenot, ancien échevin, notaire au Châtelet et greffier de la communauté. Celle-ci est estimée à 42500 livres., 20 mars 1746; MC/ET/XXXVI/452
    - Liquidation de la succession de Pierre Delespine et partage de ses biens entre Françoise Perrette Hardouin, sa veuve, demeurant à Saint-Germain-en-Laye, rue de Pontoise, et leurs enfants, Pierre-Jules Delespine, contrôleur des bâtiments du roi au département de la machine de Marly, y demeurant, Nicolas Delespine de Sousigny, bourgeois de Paris, demeurant rue Bertin-Poirée, Marie Anne Delespine, et Pierre Auguste Delespine de La Thuillerie, demeurant avec leur mère., 22 mars 1746; MC/ET/XXXVI/452
      Il est dit dans l'acte qu'il n'a pas été fait d'inventaire après décès. La masse de la succession est de 302.008 livres. 4 sols deniers (deniers comptants, immeubles, rentes).
      Date de révision: 2011, 2015
    - Procuration de la veuve de Pierre Delespine à Nicolas Delespine de Sousigny, son fils, bourgeois de Paris, à l'effet de toucher les loyers, fermages, arrérages de rentes qui lui sont dus, la pension qui lui a été accordée sur les bâtiments du roi et tous autres revenus, de louer les maisons qui lui appartiennent et d'intenter contre fermiers, locataires et autres débiteurs toutes les actions qui seraient nécessaires., 22 mars 1746; MC/ET/XXXVI/452
      Documents du Minutier central concernant l'histoire de l'art (1700-1750), par Mireille Rambaud, tome I [études XXXVI, LXVIII, LXX, XCI, XCII, CXIII, CXV, CXVIII, soit 1543 actes], Paris, Archives nationales, 1964, p. 43 (instrument de recherche imprimé dématérialisé, certaines notices sont plus détaillées dans la version intégrale accessible en ligne par la rubrique 'Autres instruments de recherche', voir contexte dans le Plan d’orientation général - Notaires de Paris, guides thématiques du Minutier).
    - Notoriété après décès de Pierre Delespine, aux dires d'Alexandre Jean-Baptiste Delespine, ancien juge consul et administrateur des hôpitaux, demeurant rue des Bernardins, de Jean-Baptiste Delespine, imprimeur ordinaire du roi, demeurant rue Saint-Jacques et d'André Desanteul, quartenier de la ville de Paris, demeurant rue Saint-Séverin, qui attestent que Pierre Delespine est décédé à Bougival, le 6 novembre 1745 et qu'il n'a laissé d'autres héritiers que Françoise Perrette Hardouin, sa veuve, Pierre Jules, Nicolas, Marie Anne Françoise, et Pierre Auguste Delespine, tous majeurs, ses enfants., 23 mars 1746; MC/ET/XXXVI/452
      Pièce jointe. 1745, 7 décembre. Extrait mortuaire de Pierre Delespine, inhumé le 7 novembre 1745 dans l'église des Petits-Pères de Bougival, en présence de Nicolas et Pierre-Auguste Delespine, ses fils, et de Jacques Lallier, inspecteur de la machine. (Registres de l'église Notre-Dame de Bougival.)
    - Marché aux termes duquel Nicolas François Cudeville et les ouvriers des métiers intéressés s'engagent envers le curé de Saint-Eustache et les administrateurs de la compagnie de charité de la paroisse, à faire les travaux de maçonnerie, charpenterie, couverture, serrurerie, menuiserie, pavage, peinture et vitrerie nécessaires pour la construction de deux écoles de charité des pauvres garçons et filles de la paroisse, au quartier des Porcherons, et du logement des maîtres, maîtresses, confesseur et catéchiseur desdites écoles, sur un terrain situé Grande-Rue du Faubourg-Montmartre, et à achever le tout dans le courant du mois d'avril 1747; les travaux seront dirigés par Jean Mansart [de Jouy] architecte, conformément aux plans dressés par lui; ils seront payés sur la base des tarifs portés au devis., 27 mars 1746; MC/ET/XXXVI/452
      Pièces jointes:
      Deux plans (rez-de-chaussée des écoles et premier étage).
      Élévation d'une façade.
      Voir MC/DC/XXXVI/1
  - Minutes. 1746, avril - 1746, août, avril 1746 - août 1746; MC/ET/XXXVI/453
    Attention: acte(s) coté(s) en Réserve
    - Inventaire après décès de François Leprince, sculpteur marbrier du roi, dressé en sa demeure, rue Poissonnière, où il est décédé le 22 du même mois, à la requête de Léonard-André Enguehard, curé de l'église de Notre-Dame-de-Bonne-Nouvelle, son exécuteur testamentaire, exécuteur aussi du testament fait en leur faveur mutuelle, par le défunt et sa femme, Élisabeth Pivet, le 5 décembre 1732, devant Lecourt, à la requête de Louis Trouard, marbrier ordinaire du roi, et de Marie-Élisabeth Leprince, sa femme, fille du défunt, demeurant rue Poissonnière, de François-Robert Leprince, marbrier, et d'Élisabeth Leprince, sa femme, demeurant rue Neuve-Saint-Étienne, et de Marie Leprince, femme séparée de biens de Jean-Edmé Adam, marbrier, lesdites Élisabeth et Marie Leprince, héritières de François Leprince et d'Élisabeth Pivet, leurs grands parents paternels, par représentation de défunt François Leprince, leur père. 18 f., 27 avril 1746; MC/ET/XXXVI/453
      Les marbres et les ouvrages (cheminées, consoles, vases, tables) dont l'estimation est faite par Pierre Haneuse, demeurant rue Poissonnière, et par Jacques Dropsy, demeurant rue du Bac, maîtres sculpteurs marbriers, occupent 2 feuillets.
      A noter dans l'inventaire des papiers: le contrat de mariage entre François Leprince et Élisabeth Pivet, passé le 20 septembre 1693, devant Touvenot, et de nombreux mémoires de travaux: pour mademoiselle de la Roche-Guyon à Paris et au château de Vauréal, pour le chevalier de Ravignan, dans son pavillon de La Chaussée, pour le comte de Roussy à l'hôtel Coislin à Versailles, sous la direction de l'architecte de Lespée, pour le duc d'Estissac à l'hôtel de La Rochefoucauld et au château de Saint-Liébaud, pour le prince de Conti au château de l'Isle-Adam, pour le duc de Bouillon dans ses hôtels de Paris et de Versailles et au château de Navarre, etc.
      Documents du Minutier central concernant l'histoire de l'art (1700-1750), par Mireille Rambaud, tome I [études XXXVI, LXVIII, LXX, XCI, XCII, CXIII, CXV, CXVIII, soit 1543 actes], Paris, Archives nationales, 1964, p. 280 (instrument de recherche imprimé dématérialisé, certaines notices sont plus détaillées dans la version intégrale accessible en ligne par la rubrique 'Autres instruments de recherche', voir contexte dans le Plan d’orientation général - Notaires de Paris, guides thématiques du Minutier).
      ou
    - Quittance de remboursement concernant Claude Colinet, maître menuisier, donnée à Demoiselle Suzanne Dusernet par Maclou Edouard le Blond, marchand orfèvre joaillier, rue Montmartre, paroisse Saint-Eustache., 28 avril 1746; MC/ET/XXXVI/453
      quittance; Colinet, Claude
    - Quittance d'un remboursement concernant Joseph Duguet, marchand orfèvre joaillier, de 4.523 livres donnée par sa fille, Marie Thérèse, femme Le Blond, à Demoiselle Suzanne Duvernet., 28 avril 1746; MC/ET/XXXVI/453
      quittance; Duguet, Joseph; Duguet, Marie Thérèse; Le Blond, femme; Duvernet, Suzanne
    - Contrat de mariage entre Laurent François Antoine, chevalier, sieur d'Aÿ, chevalier de l'ordre royal et militaire de Saint-Louis, officier du roi et huissier du cabinet de la dauphine, demeurant à Saint-Germain-en-Laye, rue de Pontoise, fils de défunt Laurent Antoine, ancien capitaine d'infanterie, et de Françoise de Blois, et Marie Anne Françoise Delespine, fille majeure de défunt Pierre Delespine et de Françoise Perrette Hardouin, demeurant aussi rue de Pontoise à Saint-Germain-en-Laye., 8 mai 1746; MC/RS//1529
      A signé avec les parents et amis, Pierre-Jules Delespine, contrôleur des bâtiments du roi au département de la machine de Marly, frère de la future épouse.
      Le contrat porte les signatures de la reine Marie Leczinska, du dauphin et de la dauphine, de Mesdames Henriette-Anne et Marie-Adélaïde.
      La future épouse apporte des meubles, vêtements, linge et bijoux d'une valeur de 10.000 livres, une maison sise rue Geoffroy-Langevin, louée 350 livres, une boutique avec ses dépendances situées sous le bâtiment neuf du grand-Châtelet, louée 900 livres, les trois quarts en indivis de deux boutiques avec leurs dépendances enclavées dans les bâtiments des prisons du grand Châtelet, louées 312 livres et 187 livres 10 sols de rente perpétuelle sur les aides et gabelles au principal de 7.500 livres; le chevalier d'Aÿ lui donne en douaire 800 livres de rente.; Signatures de Louis XV (roi de France, 1710-1774) et de la famille royale et des princes du sang et de hauts personnages
      Cote originelle du document:
      MC/ET/XXXVI/453
      Acte coté en Réserve
      huissier; contrat de mariage; Aÿ, Laurent François Antoine d' (170.-1784); Antoine, Laurent; Blois, Françoise de; L'Epine, Marie Anne Françoise de; Delespine, Pierre; Hardouin, Françoise Perrette; Saint-Germain-en-Laye (Yvelines)
    - Transaction entre les héritiers de Pierre Delespine: Nicolas Delespine de Sousigny, bourgeois de Paris, demeurant rue Saint-Benoît, Pierre-Auguste Delespine de la Thuillerie, demeurant rue de Pontoise à Saint-Germain-en-Laye, agissant en leur nom et aux noms de Françoise Perrette Hardouin, leur mère, de Pierre-Jules Delespine, leur frère aîné, contrôleur des bâtiments du roi au département de la machine de Marly, de Laurent-François Antoine, chevalier sieur d'Aÿ, et de Marie-Anne Françoise Delespine, sa femme, d'une part, et Jean Gabillion, garde des plaisirs du roi, demeurant à Marly, d'autre part, mettant fin à toute action revendicative des parties à la suite d'un arrêt du Parlement du 31 août 1745 rendu entre le défunt Pierre Delespine et le sieur Gabillion dans le procès qui les opposait au sujet de la vente faite le 11 février (sic) 1736 par Pierre Delespine audit Gabillion d'une maison et autres biens situés à Croissy. Voir à la date du 11 janvier 1736., 23 mai 1746; MC/ET/XXXVI/453
      Documents du Minutier central concernant l'histoire de l'art (1700-1750), par Mireille Rambaud, tome I [études XXXVI, LXVIII, LXX, XCI, XCII, CXIII, CXV, CXVIII, soit 1543 actes], Paris, Archives nationales, 1964, p. 44 (instrument de recherche imprimé dématérialisé, certaines notices sont plus détaillées dans la version intégrale accessible en ligne par la rubrique 'Autres instruments de recherche', voir contexte dans le Plan d’orientation général - Notaires de Paris, guides thématiques du Minutier).
    - Contrat de mariage d'Antoine Baltazard, fils de Henry Baltazard, maître horloger rue de la Boucherie, paroisse Saint-Séverin, demeurant rue de Harlay, paroisse Saint-Barthélemy, et Marie Anne Garlan ou Angelique Marie Anne Jarlan. Parmi les témoins: le neveu Antoine Pied, maître horloger et Louis Mangien et Jacques Girodot, beaux-frères, et de ses frères Charles, Jean-Chrisostome, Noël, Denis Joseph Baltazard, 20 juillet 1746; MC/ET/XXXVI/453
      contrat de mariage; Baltazard, Henry
    - Compte de tutelle rendu par Claude Ducellier,employé dans les fermes du roi, à sa pupille Angelique Marie Anne Jarlan, femme de Antoine Baltazard maître horloger rue de la Boucherie, par Saint-Séverin., 31 juillet 1746; MC/ET/XXXVI/453
      Baltazard, Antoine
  - Minutes. 1746, septembre - 1746, décembre, septembre 1746 - décembre 1746; MC/ET/XXXVI/454
    - Leblond (Jean Jacques), marchand orfèvre joaillier, rue du Petit Sion, paroisse Saint-Sauveur § Quittance de remboursement de 4523 livres, donnée à Melle Suzanne Duvernet par .., 28 avril 1746; MC/ET/XXXVI/454
      quittance; Leblond, Jean Jacques
    - Inventaire après décès de Pierre Abel Leroy de Lissa, marchand de draps, bourgeois de Paris, demeurant rue des Lavandières, dont la prisée de la bibliothèque., 6 septembre 1746; MC/ET/XXXVI/454
      Précisions sur les fonctions: drapier (marchand)
      inventaire après décès; Lavandières (rue des); Leroy de Lissa, Pierre Abel; commerçant
    - HEROS (Jean) maître menuisier rue Grange Batelière, paroisse Saint-Eustache § Prend en apprentissage Jean Fourmont, 19 septembre 1746; MC/ET/XXXVI/454
    - Menuisier Fourmont (Jean) § frère de Jean Louis Fourmont, marchand de vin, rue du Rempart, est mis par son frère en apprentissage pour 6 ans, chez Jean Héros, maître menuisier, rue Grange Batelière. Il sera nourri, logé, couché, chauffé, éclairé, blanchi et la deuxième année s'il préfère, il pourra recevoir 18 sols par jour d'ouvrage., 19 septembre 1746; MC/ET/XXXVI/454
      contrat d'apprentissage; Fourmont, Jean; Fourmont, Jean louis; Héros, Jean
    - GAUTIER (Jacques François) maître menuisier rue Poissonnière, paroisse Saint-Laurent § Approuve et signe le brevet d'apprentissage de Jean-Baptiste Querodant, 20 septembre 1746; MC/ET/XXXVI/454
      contrat d'apprentissage; Gautier, Jacques François
    - Menuisier Querodant (Jean-Baptiste), 14 ans § fils de défunt Jean-Baptiste Querodant, laboureur paroisse du Roule, est mis, par sa mère et par son beau-père André Reusse, marchand de suif, rue du Faubourg du Roule, en apprentissage pour 6 ans, chez Pierre Labbé, maître menuisier, rue Saint-Marc. Il sera nourri, logé, couché, blanchi, chauffé, éclairé, moyennant 300 livres, 20 septembre 1746; MC/ET/XXXVI/454
      contrat d'apprentissage; Querodant, fils, Jean-Baptiste; Querodant, père, Jean-Baptiste; Reusse, André; Labbé, Pierre
    - Theaux (Jean-Baptiste), maître menuisier, juré en charge de sa communauté, rue par Saint-Sauveur § Approuve et signe le brevet d'apprentissage de Jean-Baptiste Querodant, 20 septembre 1746; MC/ET/XXXVI/454
      contrat d'apprentissage; Théaux, Jean-Baptiste
    - LABBÉ (Pierre) maître menuisier rue Saint-Marc, par Saint-Eustache § Prend en apprentissage Jean-Baptiste Querodant, 20 septembre 1746; MC/ET/XXXVI/454
      contrat d'apprentissage; Labbé, Pierre
    - FOLIOT (François) maître menuisier rue Neuve de Clery, par N.D. de Bonne Nouvelle § Prend en apprentissage Claude Luttier ou LUTTIN, 19 octobre 1746; MC/ET/XXXVI/454
      contrat d'apprentissage; Foliot, François
    - Menuisier Luttier (Claude) 18 ans § est mis, par son oncle Michel Luttier, gagne-denier, rue de la Réale, en apprentissage pour 6 ans, chez François Foliot, maître menuisier, rue Neuve de Cléry. Il sera nourri, logé, couché, chauffé, blanchi, éclairé, sans denier à débourser, 19 octobre 1746; MC/ET/XXXVI/454
      contrat d'apprentissage; Luttier, Claude; Luttier, Michel; Foliot, François
    - LECLERC (Etienne Alexandre) maître brodeur § Procès-verbal d'apposition et levée des salées opposés en la maison de Francois Leclerc, maître brodeur, après son décès, 30 décembre 1746; MC/ET/XXXVI/454
      Leclerc, Etienne Alexandre
    - LECLERC (Etienne François) maître brodeur § Procès-verbal d'apposition et levée des scellés apposés en la maison de François Leclerc, maître brodeur après son décès, 30 décembre 1746; MC/ET/XXXVI/454
      Leclerc, Etienne François
    - LECLERC (François) maître brodeur rue Saint-Denis, vis à vis la rue - des Filles - Dreu, paroisse Saint-Nicolas-des-Champs § Procès verbal d'opposition et levée des scellés apposés en sa maison, après son décès, 30 décembre 1746; MC/ET/XXXVI/454
      Leclerc, François
  - Minutes. 1747, janvier - 1747, avril, janvier 1747 - avril 1747; MC/ET/XXXVI/455
    - CHASTEAU (Alexandre) maître arquebusier § Approuve le brevet d'apprentissage de André Dupré, 6 janvier 1747; MC/ET/XXXVI/455
      contrat d'apprentissage; Chasteau, Alexandre
    - DELESY (Charles Antoine) maître arquebusier rue Coquillière § Approuve le brevet d'apprentissage de André Dupré, 6 janvier 1747; MC/ET/XXXVI/455
      contrat d'apprentissage; Delesy, Charles Antoine
    - LECAT (Adrien François) maître arquebusier rue Pastourelle § Approuve le brevet d'apprentissage de André Jupré, 6 janvier 1747; MC/ET/XXXVI/455
      contrat d'apprentissage; Lecat, Adrien François
    - LEMPEREUR (J. Ch.) maître arquebusier; rue du Gros Chenet § Prend en apprentissage son neveu André Dupré, 6 janvier 1747; MC/ET/XXXVI/455
      contrat d'apprentissage; Lempereur, J. Ch.
    - SAUSSARD (François) maître arquebusier Marché Neuf § Approuve le brevet d'apprentissage de André Dupré, 6 janvier 1747; MC/ET/XXXVI/455
      contrat d'apprentissage; Saussard, François
    - ARAULT (Jacques Louis) maître arquebusier Versailles § Approuve le brevet d'apprentissage de André Dupré, 6 janvier 1747; MC/ET/XXXVI/455
      contrat d'apprentissage; Arault, Jacques Louis
    - Arquebusier § J. Ch. Leur priseur maître arquebusier rue du Groschenet, prend en appt/ge/ son neveu André Dupré, âgé de 18 ans pour 4 ans. Il le logera, nourrira, blanchira, chauffera, éclairera S.d.d. Approuvé par Adrien François Lelot, rue Pastourelle, François Saussard marché neuf, Charles Antoine Delety rue Coquillière, Jacques Louis Arnault Versailles, Alexandre Chasteau mes arquebusiers, 6 janvier 1747; MC/ET/XXXVI/455
  - Minutes. 1747, mai - 1747, juillet, mai 1747 - juillet 1747; MC/ET/XXXVI/456
    - ARTHAULT (Léopold) marchand bijoutier du roi rue Thibaudet § mainlevée de saisie sur le Saint-de Louvain pour une créance de 3612 l.; Voir p.j. à la date de 14 fév. 1744, garantie & dépôt, 13 juillet 1747; MC/ET/XXXVI/456
      Arthault, Léopold
  - Minutes. 1747, août - 1747, septembre, août 1747 - septembre 1747; MC/ET/XXXVI/457
    - Contrat de mariage entre Pierre-Philippe Andrieu, avocat au Parlement, seigneur de Moncreux, demeurant rue Sainte-Croix-de-la-Bretonnerie, fils de défunts Pierre Andrieu, ancien avocat au Parlement, et Jeanne-Catherine Moreau, veuf d'Élisabeth Philiponnat, et Anne-Marguerite Germain, fille de Thomas Germain et d'Anne Denise Gauchelet, demeurant aux galeries du Louvre. Les époux Germain s'engagent à donner à leur fille 40.000 livres de dot, dont 10.000 livres payables la veille du mariage et 30.000 livres sous forme de l.500 livres de rente qu'ils rachèteront quand ils le pourront; le sieur Andrieu donne en douaire à sa future épouse l.500 livres de rente; outre ses biens en fonds et immeubles (non précisés) il apporte 20.000 livres en sommes à recouvrir, en vins de Champagne provenant de son cru, en meubles, glaces, tableaux, linge de ménage, livres, vaisselle d'argent., 6 août 1747 - 30 décembre 1749; MC/ET/XXXVI/457
      Les époux Germain s'engagent à donner à leur fille 40.000 livres de dot, dont 10.000 livres payables la veille du mariage et 30.000 livres sous forme de l.500 livres de rente qu'ils rachèteront quand ils le pourront; le sieur Andrieu donne en douaire à sa future épouse l.500 livres de rente; outre ses biens en fonds et immeubles (non précisés) il apporte 20.000 livres en sommes à recouvrir, en vins de Champagne provenant de son cru, en meubles, glaces, tableaux, linge de ménage, livres, vaisselle d'argent.
      A la suite: 1747, 18 août. Quittance par les futurs époux à Thomas Germain de 10.000 livres.
      1748, 19 février. Quittance par Pierre Andrieu à Thomas Germain de 20.000 livres sur les 30.000 livres restant dues de la dot de sa femme.
      1749, 30 décembre. Quittance par le même à la veuve de Thomas Germain des 10.000 livres restant.
    - Inventaire après décès de Jean-François Lemarchant de Lamairie, receveur général des domaines et bois de la généralité de Soissons, dont la prisée de la bibliothèque., 22 août 1747; MC/ET/XXXVI/457
      Précisions sur les fonctions: receveur de province (général)
      inventaire après décès; Lemarchant de Lamairie, Jean-François
    - Delorme § 1 pendule sonnante bois noirci & marqueterie console bois sculpté doré 30 l.; Inv. après décès d'Isidore Verry marchand mercier, 8 septembre 1750; MC/ET/XXXVI/457
    - CHANDON (Claude) marchand éventailliste, rue Bourg l'Abbé § Estimation par .. des éventails de Isidor Verry marchand mercier pour son inv. après décès., 9 septembre 1750; MC/ET/XXXVI/457